Fonds Marxisme Uitgeverij Pegasus COLL.00321
International Institute of Social History
Fonds Marxisme Uitgeverij Pegasus
1935-1991
COLL00321
Pegasus (Amsterdam)
771 Books
International Institute of Social History Cruquiusweg 31 1019 AT Amsterdam Nederland ask@iisg.nl URL:
Publicaties van de Uitgeverij Pegasus voornamelijk over marxisme en communisme
Geschiedenis
Opgericht als de uitgeverij van de Communistische Partij van Nederland. Tegenwoordig is gespecialiseerd op het gebied van Oost- en Midden-Europese taal & cultuur in Nederland.
Inhoud
Publicaties van de Uitgeverij Pegasus voornamelijk over marxisme en communisme.
De oorspronkelijke lijsten van Pegasus zijn ook toegevoegd aan de collectie.
Ordening
De indeling is aangehouden van de oorspronkelijke inventarislijsten van Pegasus. Deze categorieën zijn: politiek, belletrie en taalkunde. Tevens een aantal in het Nederlands vertaalde kinderboeken. Hierin ook door Pegasus geïmporteerde boeken in het Nederlands, waarvan Pegasus zich mede-uitgever beschouwt.
Alfabetisch geordend op auteur of, indien geen auteur, op eerste titelwoord.
Raadpleging
Vrij
Geographic Names
Netherlands; USSR (former)
Themes
Communist movements and parties; Culture, media and arts; Socialist and social democrat parties/Socialist International
Material Type
Books
Persons
Engels, Friedrich; Lenin, Vladimir Il'ič; Marx, Karl; Stalin, Iosif Vissarionovič; Vries, Theun de
Organizations
CPN
- Politiek
  - Het ABC van het communisme: handleiding over de grondslagen van het communisme (7 delen in 1 band)., 1935; 1
  - Besluit over de partij-propaganda bij het verschijnen van het boek "Geschiedenis van de kommunistische partij der Sowjet-Unie (bolsjewiki)., 1939; 2
  - China-Japan documenten., 1937; 3
  - Communisme de wereld van morgen: ontwerp-program van de C.P.S.U.., 1961; 4
  - Communisme de wereld van morgen: ontwerp-program van de C.P.S.U. (2e druk)., 1961; 5
  - Communisme de wereld van morgen: ontwerp-program van de C.P.S.U. (3e druk)., 1961; 6
  - Communisme de wereld van morgen: program van de C.P.S.U.., 1962; 7
  - Congres van de CPN, 22ste: actie is beslissend., 1968; 8
  - Congres van de CPN (De Waarheid): wat wij willen., 1946; 9
  - Congresboek: documenten van het 22e Congres van de C.P.S.U., 17-31 oktober 1961., 1962; 10
  - Geschiedenis van de Communistische Partij der Sowjet-Unie (bolsjewiki)., 1939; 11
  - Geschiedenis van de Communistische Partij der Sowjet-Unie (bolsjewiki) (2e druk)., 1950; 12
  - Geschiedenis van de grote Russische revolutie: de voorbereiding van de grote proletarische revolutie., 1937; 13
  - De grondslagen van het marxisme-leninisme: de communisten en hun partij., 1960; 14
  - De grondslagen van het marxisme-leninisme: de communisten en de anderen., 1960; 15
  - De grondslagen van het marxisme-leninisme: de dictatuur van het proletariaat., 1961; 16
  - De grondslagen van het marxisme-leninisme: het einde van het koloniale stelsel., 1960; 17
  - De grondslagen van het marxisme-leninisme: de communisten en hun vaderland, de democratie en de vrede., 1961; 18
  - De grondslagen van het marxisme-leninisme: de communisten en hun visie op de toekomst., 1961; 19
  - Het zal wel doodbloeden: de Rotterdamse stukgoedstaking 1984., 20
  - De historische ervaring van de dictatuur van het proletariaat., 1957; 21
  - Hoe de arbeiders en boeren in het tsaristische Rusland leefden en voor hun bevrijding streden (Bibliotheek voor zelfstudie)., 1955; 22
  - Indonesië en de generaals., 1968; 23
  - Inleiding tot de studie van het nationale vraagstuk (Bibliotheek voor zelfstudie)., 1953; 24
  - Leerboek voor de arbeidersbeweging: 1e aflevering., 1949; 25
  - Leerboek voor de arbeidersbeweging: 2e aflevering., 1949; 26
  - Leerboek voor de arbeidersbeweging: 3e aflevering., 1951; 27
  - Leerboek voor de arbeidersbeweging: 4e aflevering., 1954; 28
  - Lenin (korte biografie met data uit zijn leven)., 1970; 29
  - Het leven van Dimitrof., 1939; 30
  - Marx en Engels over het reactionaire Pruisendom., 1955; 31
  - Moord in Athene: Nicos Beloyannis en zijn kameraden ter dood gebracht., 1952; 32
  - Ontwerpprogram van de Communistische partij van India., 1954; 33
  - Op weg naar het communisme: verslagen van Stalin, Molotow, Manoeilski tijdens het 18e Congres van de K.P.S.U.., 1939; 34
  - Procesverslag over de strafzaak van het Sowjet-vijandelijke trotzkistische centrum., 1937; 35
  - Het Spaanse volk strijdt voor democratie tegen fascisme., 1936; 36
  - Spanje in de storm., 1938; 37
  - SS in actie - een documentatie over de misdaden der SS., 1966; 38
  - Stalin: een korte biografie., 1940; 39
  - Stalin: een korte biografie., 1949; 40
  - Stalin: een korte biografie (linnen kaft)., 1949; 41
  - Tot de strijd ons geschaard: beeldverhaal over het communisme in Nederland., 1979; 42
  - Tweede verklaring van Havana van het Cubaanse volk aan de volken van Amerika en de wereld., 1962; 43
  - De Tweede Wereldoorlog in brieven., 1959; 44
  - Versterking van de eenheid der communistische beweging in het belang van de overwinning van vrede en socialisme., 1963; 45
  - Voor vrede en socialisme., 1957; 46
  - De waarheid over het proces tegen de terroristische samenzweerders in Moskou., 1936; 47
  - Wat is dialectisch materialisme?., 1964; 48
  - Wat is historisch materialisme?., 1964; 49
  - Wat is kapitalisme-imperialisme., 1940; 50
  - Zwart op wit: een verzameling politieke spotprenten en karikaturen uit de vooruitstrevende wereldpers., 1961; 51
  - Althusser, Louis, Enkele summiere, maar nuttige vingerwijzigingen bij het lezen van Marx' Het Kapitaal., 1969; 52
  - Bakker, Marcus, Beste Joop, van Anne: Vondeling en het kiesvee., 1969; 53
  - Bakker, Marcus, Kiezen of knoeien., 1967; 54
  - Bakker, Marcus....[et al.], Van alma-mater tot strijdtoneel., 1968; 55
  - Barbusse, Henri, Stalin: een mens gezien tegen de achtergrond van een nieuwe wereld., 1936; 56
  - Barbusse, Henri, Stalin: een mens gezien tegen de achtergrond van een nieuwe wereld (gebonden)., 1936; 57
  - Baruch, F., Grote macht in klein land: een beeld van het monopolie-kapitaal en zijn invloed in Nederland: dl. 1., 1962; 58
  - Baruch, F., Grote macht in klein land: een beeld van het monopolie-kapitaal en zijn invloed in Nederland: dl. 1 (2e druk)., 1962; 59
  - Baruch, F., Grote macht in klein land: een beeld van het monopolie-kapitaal en zijn invloed in Nederland: dl. 2., 1962; 60
  - Beek, Frans van....[et al.], Tilburg het begin…., 1969; 61
  - Beria, L.P., Rede op het 19e Congres der C.P.S.U.., 1953; 62
  - Boelganin, N.A., Richtlijnen voor het zesde vijfjarenplan., 1956; 63
  - Boo, J....[et al.], Van slavernij naar bevrijding: vrijheidsstrijd in Zuidelijk Afrika., 1977; 64
  - Borsjtsjenko, I., De rol van de vakvereniging in de kapitalistische maatschappij., 1953; 65
  - Borsjtsjenko, I., Lenin en Stalin over de vakbeweging in het imperialistische tijdperk., 1953; 66
  - Bosma, Onno....[et al.], Onderwijs in beweging: voor vernieuwing en democratisering., 1978; 67
  - Burchett, Wilfred G., De heimelijke oorlog: de Verenigde Staten in Vietnam en Laos., 1964; 68
  - Burchett, Wilfred G., Laatste gebeurtenissen., 1963; 69
  - Burchett, Wilfred G., Laos, een tweede Vietnam., 1970; 70
  - Burchett, Wilfred G., Vietnam wint!., 1969; 71
  - Castro, F., Castro over revolutie: de weg van de klassenstrijd in de Latijns-Amerikaanse landen., 1968; 72
  - Chroestsjow, N.S., Sowjet-politiek en de wereldvrede., 1963; 73
  - Chroestsjow, N.S., Verslag van het partijbestuur van de CPSU aan het twintigste partijcongres: rede van N.S. Chroetstsjow., 1956; 74
  - Daams, P.J.L., Vreemde woordentolk voor de arbeidersbeweging., 1935; 75
  - Dimitrof, Georgi, De arbeidersklasse tegen het fascisme: het VIIe wereldcongres van de Kommunistische Internationale., 1935; 76
  - Dimitrof, Georgi, Eenheid tegen het fascisme., 1972; 77
  - Dimitrof, Georgi, Eenheid tegen het fascisme (3e druk)., 1976; 78
  - Dimitrof, Georgi, Uit zijn leven en werk: de strijd voor het volksfront tegen fascisme en oorlog, 1933-1937 (met levensbeschrijving door Blagojewa)., 1938; 79
  - Dickey, Christopher, Bij de contra's: een onthullend verslag., 1987; 80
  - Engels, Friedrich, De beginselen van het communisme (Marxistische Bibliotheek, dl. 2)., 1933; 81
  - Engels, Friedrich, De beginselen van het communisme: met rede aan het graf van Marx (Marxisitische Bibliotheek, dl. 2) (3e druk)., 1939; 82
  - Engels, Friedrich, De beginselen van het communisme: met rede aan het graf van Marx (4e druk)., 1948; 83
  - Engels, Friedrich, De beginselen van het communisme (5e druk)., 1971; 84
  - Engels, Friedrich, De beginselen van het communisme (6e druk)., 1976; 85
  - Engels, Friedrich, De Duitse boerenoorlog (Marxistische Bibliotheek, dl. 21)., 1938; 86
  - Engels, Friedrich, De Duitse boerenoorlog., 1938; 87
  - Engels, Friedrich, De Duitse boerenoorlog (2e druk)., 1970; 88
  - Engels, Friedrich, Heer Eugen Dührings omwenteling van de wetenschap., 1938; 89
  - Engels, Friedrich, Kan Europa ontwapenen?: verzamelbundel., 1974; 90
  - Engels, Friedrich, Loon, vakbond, arbeiderspartij., 1972; 91
  - Engels, Friedrich, Loon, vakbond, arbeiderspartij (2e druk)., 1976; 92
  - Engels, Friedrich, Ludwig Feuerbach en het einde van de Duitse klassieke filosofie (Marxistische Bibliotheek, dl.14)., 1935; 93
  - Engels, Friedrich, Ludwig Feuerbach en het einde van de klassieke Duitse filosofie (2e druk)., 1970; 94
  - Engels, Friedrich, Ludwig Feuerbach en het einde van de klassieke Duitse filosofie (3e druk)., 1973; 95
  - Engels, Friedrich, De ontwikkeling van het socialisme van utopie tot wetenschap (Marxistische Bibliotheek, dl. 7)., 1934; 96
  - Engels, Friedrich, De ontwikkeling van het socialisme van utopie tot wetenschap., 1946; 97
  - Engels, Friedrich, De ontwikkeling van het socialisme van utopie tot wetenschap (kartonnen kaft)., 1946; 98
  - Engels, Friedrich, De oorsprong van het gezin, van de particuliere eigendom en van de staat (Marxistische Bibliotheek, dl.16)., 1936; 99
  - Engels, Friedrich, De oorsprong van het gezin, van de particuliere eigendom en van de staat (2e druk)., 1971; 100
  - Engels, Friedrich, De oorsprong van het gezin, van de particuliere eigendom en van de staat (3e druk)., 1973; 101
  - Engels, Friedrich, De oorsprong van het gezin, van de particuliere eigendom en van de staat (4e druk)., 1976; 102
  - Engels, Friedrich, De oorsprong van het gezin, van de particuliere eigendom en van de staat (5e druk)., 1980; 103
  - Engels, Friedrich, Over het boerenvraagstuk., 1973; 104
  - Engels, Friedrich, Over het kapitaal: twee artikelen van Friedrich Engels bij het verschijnen van Het Kapitaal., 1969; 105
  - Engels, Friedrich, Revolutie en contrarevolutie in Duitsland., 1973; 106
  - Engels, Friedrich, De rol van het geweld in de geschiedenis., 1973; 107
  - Engels, Friedrich, Friedrich Engels uit zijn werken., 1936; 108
  - Epstein, Israel, Van opiumoorlog tot bevrijding., 1957; 109
  - Galesloot, H....[et al.], Partij in het verzet: de CPN in de Tweede Wereldoorlog., 1986; 110
  - Galesloot, H....[et al.], De Waarheid in de oorlog: een bundeling van illegale nummers uit de jaren '40 - '45., 1980; 111
  - Garaudy, Roger, De strijd om de lonen en het wetenschappelijk socialisme., 1953; 112
  - Groot, Paul de, Congresrede 1938., 1953; 113
  - Groot, Paul de, Congresrede 1952; de vrede breekt door., 1953; 114
  - Groot, Paul de, De dertiger jaren: 1930-1935., 1965; 115
  - Groot, Paul de, De dertiger jaren: 1936-1939., 1967; 116
  - Groot, Paul de, De levende waarheid van het leninisme., 1957; 117
  - Groot, Paul de, Voor de vrede, voor de nationale onafhankelijkheid (Bibliotheek voor zelfstudie)., 1953; 118
  - Groot, Paul de, Voor vrede, vrijheid, opbouw: rede van P. de Groot gehouden op het congres van de C.P.N. (De Waarheid)., 1946; 119
  - Harmsen, J., De weg naar een nieuwe wereld: beknopt overzicht van de doelstellingen van het communisme., 1947; 120
  - Hisschemüller, M. (red.), Een bleek bolwerk: racisme en politieke strategie., 1988; 121
  - Ho, Tsji Minh, Testament van Ho Tsji Minh., 1969; 122
  - Hoekstra, Henk, Op zoek naar nieuwe wegen: het Nederlandse communisme in een bewogen periode., 1979; 123
  - Homme, Harry....[et al.], Doorbraak aan de Maas: de havenstaking 1979., 124
  - Ibarruri, Dolores, De fascisten komen er niet door in Spanje!., 1936; 125
  - Jackson, T.A., Waarom socialisme?., 1946; 126
  - Kalinin,M.I., Over communistische opvoeding., 1950; 127
  - Kastein, G.W., Het rassenvraagstuk., 1938; 128
  - Kerzentsjew, P., Het leven van Lenin, 1870-1924 (2 delen in 1 band)., 1936; 129
  - Kerzentsjew, P., Het leven van Lenin, 1870-1924: dl. 1., 1936; 130
  - Kerzentsjew, P., Het leven van Lenin, 1870-1924: dl. 2., 1937; 131
  - Kollontaj, Alexandra, De nieuwe vrouw en andere teksten., 1981; 132
  - Kosygin, A., Nieuwe methoden van economisch beleid in de Sowjet-Unie., 1966; 133
  - Kowalewski, Jerzy, Revanchisme en raketten: West-Duitslands streven naar atoombewapening., 1965; 134
  - Kremer, W....[et al.], De oktober-revolutie toen en nu., 1967; 135
  - Leeuw, A.S. de, Het communisme., 1936; 136
  - Leeuw, A.S. de, Het socialisme en de natie: van het "Communistisch Manifest" tot de strijd tegen het fascisme., 1939; 137
  - Lenin, N., De april-stellingen., 1971; 138
  - Lenin, N., Het imperialisme als hoogste stadium van het kapitalisme (Marxistische Bibliotheek, dl. 15)., 1935; 139
  - Lenin, N., Het imperialisme als hoogste stadium van het kapitalisme (3e druk)., 1946; 140
  - Lenin, N., Het imperialisme als hoogste stadium van het kapitalisme (4e druk)., 1971; 141
  - Lenin, N., Het imperialisme als hoogste stadium van het kapitalisme (5e druk)., 1974; 142
  - Lenin, N., het imperialisme als hoogste stadium van het kapitalisme (6e druk)., 1978; 143
  - Lenin, N., Het imperialisme als hoogste stadium van het kapitalisme (Marxistische Bibliotheek, dl. 15) (2e druk)., 1939; 144
  - Lenin, N., Karl Marx (Marxistische Bibliotheek, dl. 3)., 1933; 145
  - Lenin, N., Karl Marx (Marxistische Bibliotheek, dl. 3) (2e druk)., 1936; 146
  - Lenin, N., Karl Marx (3e druk)., 1953; 147
  - Lenin, N., Karl Marx (4e druk)., 1969; 148
  - Lenin, N., Karl Marx (5e druk)., 1972; 149
  - Lenin, N., Karl Marx (6e druk)., 1976; 150
  - Lenin, N., Keuze uit zijn werken: dl. 1., 1949; 151
  - Lenin, N., Keuze uit zijn werken: dl. 2., 1950; 152
  - Lenin, N., Keuze uit zijn werken: dl. 3., 1952; 153
  - Lenin, N., De linkse stroming, een kinderziekte van het communisme (Marxistische Bibliotheek, dl. 4) (Agentschap Amstel)., 1933; 154
  - Lenin, N., De linkse stroming, een kinderziekte van het communisme (Marxistische Bibliotheek, dl. 4)., 1939; 155
  - Lenin, N., De linkse stroming, een kinderziekte van het communisme (3e druk)., 1946; 156
  - Lenin, N., De linkse stroming, een kinderziekte van het communisme (4e druk)., 1952; 157
  - Lenin, N., De linkse stroming, een kinderziekte van het communisme (5e druk)., 1966; 158
  - Lenin, N., De linkse stroming, een kinderziekte van het communisme (6e druk)., 1969; 159
  - Lenin, N., De linkse stroming, een kinderziekte van het communisme (7e druk)., 1972; 160
  - Lenin, N., De linkse stroming, een kinderziekte van het communisme (8e druk)., 1978; 161
  - Lenin, N., Marxisme en staat., 1975; 162
  - Lenin, N., De opbouw van het socialisme: laatste artikelen en redevoeringen (Marxistische Bibliotheek, dl. 22)., 1939; 163
  - Lenin, N., Ons program: marxisme en revisionisme., 1969; 164
  - Lenin, N., Over de commune van Parijs (Marxistische Bibliotheek, dl. 12)., 1934; 165
  - Lenin, N., Over de taken van de jeugd: de taken van de jeugdbond (titel op omslag: Over studie en cultuur)., 1956; 166
  - Lenin, N., Over de taken van de jeugd: de taken van de jeugdbond (2e druk)., 1971; 167
  - Lenin, N., Over de taken van de jeugd: de taken van de jeugdbond (3e druk)., 1975; 168
  - Lenin, N., Over stakingen., 1971; 169
  - Lenin, N., De proletarische revolutie en de renegaat Kautski (Marxistische Bibliotheek, dl. 8)., 1935; 170
  - Lenin, N., De proletarische revolutie en de renegaat Kautski (enkele hoofdstukken; fotografische herdruk van een Pegasus-uitgave uit 1935)., 1968; 171
  - Lenin, N., De proletarische revolutie en de renegaat Kautski (2e druk)., 1971; 172
  - Lenin, N., Staat en revolutie (Marxistische Bibliotheek, dl. 5) (Agentschap Amstel)., 1938; 173
  - Lenin, N., Staat en revolutie (Marxistische Bibliotheek, dl. 5)., 1933; 174
  - Lenin, N., Staat en revolutie (3e druk)., 175
  - Lenin, N., Tweeërlei taktiek van de sociaal-democratie in de democratische revolutie., 1972; 176
  - Lenin, N., Uit zijn werken: Marxistische bibliohteek in 5 delen, dl. 4., 1937; 177
  - Lenin, N., Verzamelde werken in 12 delen, dl. 1: de voorwaarden van de eerste Russische revolutie., 1936; 178
  - Lenin, N., Verzamelde werken in 12 delen, dl. 2: de strijd voor de bolsjewistische partij 1900-1904., 1937; 179
  - Lenin, N., Verzamelde werken in 12 delen, dl. 3: de revolutie van 1905-1907., 1938; 180
  - Lenin, N., Verzamelde werken in 12 delen, dl. 4: de jaren van de reactie en van de nieuwe opgang 1908-1914., 1937; 181
  - Lenin, N., Verzamelde werken in 12 delen, dl. 5: het imperialisme en de imperialistische oorlog., 1937; 182
  - Lenin, N., Verzamelde werken in 12 delen, dl. 6: van de burgerlijke naar de socialistische revolutie 1917., 1938; 183
  - Lenin, N., Verzamelde werken in 12 delen, dl. 7: de leer van de staat en van de dictatuur, januari-juni 1918., 1939; 184
  - Lenin, N., Verzamelde werken in 12 delen, dl. 8: het oorlogscommunisme 1918-1920., 1939; 185
  - Lenin, N., Verzamelde werken in 12 delen, dl. 10: de kommunistische internationale., 1939; 186
  - Lenin, N., Wat te doen?., 1970; 187
  - Lenin, N., Wat te doen? (2e druk)., 1972; 188
  - Lenin, N., Wat te doen? (3e druk)., 1976; 189
  - Leontjef, A., Beginselen der economie., 1949; 190
  - Levy, H., De atoombom en de vrede., 1946; 191
  - Lioe Sjao-Sji, Hoe een goed communist te zijn., 1955; 192
  - Lioe Sjao-Sji, Over de interne partijstrijd., 1952; 193
  - Loeters, Alice, Vrouwen van Nicaragua., 1982; 194
  - Luxemburg, Rosa, Ons program en de politieke situatie., 1973; 195
  - Maas, Gerard, Kroniek van de Februari-staking 1941., 1961; 196
  - Maas, Gerard, Kroniek van de Februari-staking 1941 (3e druk)., 1961; 197
  - Maas, Gerard, Tijgers in tanks: tegenstellingen in het Midden-Oosten., 1968; 198
  - Manoeilski, D., Friedrich Engels in de strijd voor het revolutionaire marxisme., 1935; 199
  - Mao Tse-Tung, Strategische problemen van de revolutionaire oorlog in China., 1950; 200
  - Mao Tse-Tung, Het vraagstuk van de zelfstandigheid in het eenheidsfront / Bij het verschijnen van het tijdschrift "De Communist"., 1955; 201
  - Marty, André, Lenin en onze tijd., 1946; 202
  - Marty, André, Lenin en onze tijd (2e druk)., 1947; 203
  - Marty, André....[et al.], Spanje en het communisme., 1937; 204
  - Marx, Karl, De achttiende brumaire van Louis Bonaparte (Marxistische Bibliotheek, dl. 18)., 1936; 205
  - Marx, Karl, De achttiende brumaire van Louis Bonaparte (2e druk)., 1970; 206
  - Marx, Karl, De achttiende brumaire van Louis Bonaparte (3e druk)., 1976; 207
  - Marx, Karl, Bijdrage tot de kritiek op de politieke economie., 1979; 208
  - Marx, Karl, Brieven aan Kugelmann., 1977; 209
  - Marx, Karl, De burgeroorlog in Frankrijk (Marxistische Bibliotheek, dl. 17)., 1936; 210
  - Marx, Karl, De burgeroorlog in Frankrijk (2e druk)., 1971; 211
  - Marx, Karl, De burgeroorlog in Frankrijk (3e druk)., 1978; 212
  - Marx, Karl, De klassenstrijd in Frankrijk: 1848 tot 1850., 1974; 213
  - Marx, Karl, Kritiek op het program van Gotha (Marxistische Bibliotheek, dl. 13)., 1935; 214
  - Marx, Karl, Kritiek op het program van Gotha (2e druk)., 1972; 215
  - Marx, Karl, Kritiek op het program van Gotha (3e druk)., 1978; 216
  - Marx, Karl, Loon, prijs en winst (Marxistische Bibliotheek, dl. 10)., 1934; 217
  - Marx, Karl, Loon, prijs en winst (2e druk)., 1947; 218
  - Marx, Karl, Loon, prijs en winst (3e druk)., 1956; 219
  - Marx, Karl, Loon, prijs en winst (5e druk)., 1969; 220
  - Marx, Karl, Loon, prijs en winst (6e druk)., 1971; 221
  - Marx, Karl, Loon, prijs en winst (7e druk)., 1974; 222
  - Marx, Karl, Loon, prijs en winst (8e druk)., 1975; 223
  - Marx, Karl, Loon, prijs en winst (9e druk)., 1979; 224
  - Marx, Karl, Loonarbeid en kapitaal (Marxistische Bibliotheek, dl. 9)., 1935; 225
  - Marx, Karl, Loonarbeid en kapitaal (2e druk)., 1947; 226
  - Marx, Karl, Loonarbeid en kapitaal (3e druk)., 1966; 227
  - Marx, Karl, Loonarbeid en kapitaal (4e druk)., 1969; 228
  - Marx, Karl, Loonarbeid en kapitaal (5e druk)., 1971; 229
  - Marx, Karl, Loonarbeid en kapitaal (6e druk)., 1974; 230
  - Marx, Karl, Loonarbeid en kapitaal (7e druk)., 1977; 231
  - Marx, Karl, Over godsdienst, staat en het joodse vraagstuk., 1975; 232
  - Marx, Karl, Over godsdienst, staat en het joodse vraagstuk (2e druk)., 1979; 233
  - Marx, Karl, Uit zijn werken, dl. 1., 1936; 234
  - Marx, Karl, Uit zijn werken, dl. 2., 1936; 235
  - Marx, Karl, Voor-kapitalistische maatschappijvormen., 1976; 236
  - Marx, Karl/ Engels, Friedrich, Brieven over het historisch materialisme., 1978; 237
  - Marx, Karl/ Engels, Friedrich, Het communistisch manifest (Marxistische Bibliotheek, dl. 1)., 1938; 238
  - Marx, Karl/ Engels, Friedrich, Het communistisch manifest (4e druk)., 1945; 239
  - Marx. Karl / Engels, Friedrich, Het communistisch manifest (5e druk)., 1948; 240
  - Marx, Karl/ Engels, Friedrich, Het communistisch manifest (6e druk)., 1956; 241
  - Marx, Karl/ Engels, Friedrich, Het communistisch manifest (7e druk)., 1960; 242
  - Marx, Karl/ Engels, Friedrich, Het communistisch manifest (8e druk)., 1963; 243
  - Marx, Karl/ Engels, Friedrich, Het communistisch manifest (9e druk)., 1965; 244
  - Marx, Karl/ Engels, Friedrich, Het communistisch manifest (10e druk)., 1967; 245
  - Marx, Karl/ Engels, Friedrich, Het communistisch manifest (12e druk)., 1971; 246
  - Marx, Karl/ Engels, Friedrich, Het communistisch manifest (13e druk)., 1972; 247
  - Marx, Karl/ Engels, Friedrich, Het communistisch manifest (14e druk)., 1973; 248
  - Marx, Karl/ Engels, Friedrich, Het communistisch manifest (15e druk)., 1975; 249
  - Marx, Karl/ Engels, Friedrich, Het communistisch manifest (16e druk)., 1977; 250
  - Marx, Karl/ Engels, Friedrich, Het communistisch manifest (17e druk)., 1979; 251
  - Marx, Karl/ Engels, Friedrich, Het communistisch manifest (18e druk)., 1988; 252
  - Marx, Karl/ Engels, Friedrich, De economische leer van Karl Marx: hoofdstukken uit "Het Kapitaal" (Marxistische Bibliotheek, dl. 23)., 1940; 253
  - Marx, Karl/ Engels, Friedrich, Ierland, eiland in oproer., 1977; 254
  - Marx, Karl/ Engels, Friedrich, Over het anarchisme., 1975; 255
  - Mellink, A.F., Pioniers der Nederlandse arbeidersbeweging., 1946; 256
  - Menagé Challa, Herman, Spanje., 1937; 257
  - Morriën, Joop, "Aroen": Jan Stam, rebel in Indonesië en Nederland., 1984; 258
  - Morriën, Joop, Indonesië los van Holland: de CPN en de PKI in hun strijd tegen het Nederlandse kolonialisme., 1982; 259
  - Morriën, Joop, Natie en nationale onafhankelijkheid., 1978; 260
  - Myant, Martin, Polen: achtergronden van een crisis., 1982; 261
  - Ostrowitjanow, K.W....[et al.], De algemene crisis van het kapitalisme., 1955; 262
  - Ostrowitjanow, K.W....[et al.], de algemene crisis van het kapitalisme (2e druk)., 1955; 263
  - Politzer, Georges, Beginselen van de filosofie., 1960; 264
  - Prenant, Marcel, Biologie en marxisme., 1937; 265
  - Prins-Willekes MacDonald, Ina, De vrouw en de maatschappij., 1939; 266
  - Rost, Nico, Het geval Jef Last: over fascisme en trotzkisme., 1938; 267
  - Rutgers, S.J., Indonesië: het koloniale systeem in de periode tussen de eerste en de tweede wereldoorlog., 1947; 268
  - Siersema, José, Vrouwenarbeid - nachtwerk?., 1981; 269
  - Snellen, Jan, De erfvijand: een eeuw gevaar uit het oosten., 1961; 270